臺灣桃園地方法院小額民事判決
110年度壢小字第1970號
原      告  王品儒  
訴訟代理人  沈錦治  
被      告  羅駿騰  
上列當事人間請求損害賠償事件，原告提起刑事附帶民事訴訟，
經本院刑事庭於民國110年5月27日以109年度附民字第812號裁定
移送前來，本院於民國111年2月21日言詞辯論終結，判決如下：
　　主    文
一、被告應給付原告新臺幣（下同）6,200元，及自民國109年10
    月27日起至清償日止，按週年利率5%計算之利息。
二、原告其餘之訴駁回。
三、本判決原告勝訴部分得假執行。    
    理  由  要  領
一、按民事訴訟法第436條之8第1項規定：「關於請求給付金錢
    或其他代替物或有價證券之訴訟，其標的金額或價額在新台
    幣十萬元以下者，適用本章所定之小額程序。」同法第436 
    條之18規定：「判決書得僅記載主文，就當事人有爭執事項
    ，於必要時得加記理由要領。」
二、原告起訴主張
　　被告於108年4月24日晚間9時許，騎乘車牌號碼000-000號普
    通重型機車，至桃園市○○區○○路000巷000○0號前，以不詳方
    式竊取原告所有，停放於該處之車牌號碼0000-00自小客車
    （下稱系爭車輛）。嗣經警方查獲被告後，系爭車輛已發還
    原告，然系爭車輛內價值250元之油精、價值1,300元之登山
    杖、價值500元且裝有現金約200元之零錢包、價值2,500元
    之備胎及價值450元之接電用跨接器已失竊，致原告受有5,2
    00元之財產上損害。原告並支出代步車費用1,000元。及受
    有2萬元之精神上損害。爰依民法侵權行為之規定提起本件
    訴訟等語。並聲明：被告應給付原告26,200元，及自起訴狀
    繕本送達翌日起至清償日止，按週年利率5%計算之利息。
三、被告經合法通知，未於本院言詞辯論期日到場，亦未提出書
    狀為任何陳述。
四、是依上揭規定，以下僅就原告得否請求精神慰撫金記載理由
    要領：
（一）按民法第195條第1項規定：「不法侵害他人之身體、健康
      、名譽、自由、信用、隱私、貞操，或不法侵害其他人格
      法益而情節重大者，被害人雖非財產上之損害，亦得請求
      賠償相當之金額。其名譽被侵害者，並得請求回復名譽之
      適當處分。」
（二）是依上開規定，僅有身體、健康、名譽、自由、信用、隱
      私、貞操，或其他人格法益受侵害時，始得請求精神上損
      害賠償。然本件被告係以竊盜手段而取得財物，原告除受
      有財產上損害外，尚難認原告有其他身體、健康、名譽、
      自由、信用、隱私、貞操或其他人格法益受侵害而情節重
      大之情狀，是原告請求被告給付精神慰撫金2萬元，即無
      理由。
五、綜上所述，原告依民法侵權行為之規定，請求被告給付原告
    6,200元，及自109年10月27日（見附民卷第7頁）起至清償
    日止，按週年利率5%計算之利息，為有理由，應予准許。逾
    此部分之請求則屬無據，應予駁回。
六、本件原告勝訴部分係依民事訴訟法第436條之8適用小額訴訟
    程序所為之判決，應就被告敗訴部分，依同法第436條之20
    規定，依職權宣告假執行。
七、末按由刑事庭移送民事庭之附帶民事訴訟案件，免納裁判費
    ，刑事訴訟法第504條第2項定有明文。據此，原告提起本件
    訴訟，依法無需繳納裁判費，另綜觀卷內資料，兩造復無其
    他訴訟費用之支出，爰無庸宣告兩造各應負擔訴訟費用之金
    額，併此敘明。　　
中　　華　　民　　國　　111 　年　　3 　　月　　11　　日
                  中壢簡易庭      法  官  周仕弘
以上為正本係照原本作成。
如不服本判決，應於送達後20日內，向本院提出上訴狀並表明上
訴理由，如於本判決宣示後送達前提起上訴者，應於判決送達後
20日內補提上訴理由書（須附繕本）。
如委任律師提起上訴者，應一併繳納上訴審裁判費。
中　　華　　民　　國　　111 　年　　3 　　月　　11　　日
                                  書記官  巫嘉芸
附錄：
一、民事訴訟法第436條之24第2項：
    對於小額程序之第一審裁判上訴或抗告，非以其違背法令為
    理由，不得為之。
二、民事訴訟法第436條之25：
    上訴狀內應記載上訴理由，表明下列各款事項：
    （一）原判決所違背之法令及其具體內容。
    （二）依訴訟資料可認為原判決有違背法令之具體事實。